臺灣高等法院臺中分院刑事裁定　　　　　96年度聲字第1722號
聲明異議人
即受刑人　　甲○○
　　　　　　　　　　現於臺灣台中監獄執行中
上列聲明異議人因施用毒品等減刑案件，對於臺灣臺中地方法院
檢察署檢察官之執行指揮（96年執減更鑑字第3734號之1）聲明
異議，本院裁定如下：
    主  文
聲明異議駁回。
    理  由
一、聲明異議意旨以：
(一)、聲明異議人即受刑人甲○○於民國92年、93年間曾因施用第
    一級毒品、轉讓第一級毒品等案【以下簡稱前案】，先後經
    臺灣臺中地方法院以94年度訴字第99號、94年度訴字第81號
    判處有期徒刑八月、一年四月確定在案。嗣經同院以94年度
    聲字第2114號裁定定應執行刑有期徒刑一年十月確定。之後
    ，聲明異議人入監執行後，並獲得假釋出獄，後於假釋期間
    因違反保護管束規定經撤銷假釋，所餘殘刑十一月又二十四
    日，自95年12月26日開始執行（臺灣臺中地方法院檢察署檢
    察官95年執更鑑字第1896號執行指揮書）。
(二)、然，聲明異議人所犯上開二罪，業經本院以96年度聲減字第
    1675號裁定減刑並定應執行刑為有期徒刑十月。故聲明異議
    人服刑至96年7月16日中華民國九十六年罪犯減刑條例施行
    之日起已超過應服刑之刑期。雖因聲明異議人另案於95年間
    因竊盜、施用第一級毒品二罪【以下簡稱後案】，分別經本
    院95年度上易字第1585號及臺灣臺中地方法院95年度訴字第
    3018號判處有期徒刑九月、十月確定，並經本院96年度聲減
    字第1675號裁定減刑並定應執行刑為有期徒刑七月又十五日
    。故於96年7月16日前案服刑期滿未經釋放，但後案之執行
    起算日應以96年7月16日為準。
(三)、按刑法第45條雖規定：刑期自裁判確定之日起算。但同法第
    46條亦明定：裁判確定前之羈押日可折抵刑期。聲明異議人
    執行前案殘刑部分應至96年7月16日期滿，但未獲釋放，則
    自96年7月16日起至96年8月3日止應視同羈押期間可折抵刑
    期。然檢察官卻不如此核算，致經減刑後之後案刑期，竟以
    96年執減更鑑字第3734號之1執行指揮書核定後案刑期起算
    日期為：「96年8月3日」。其執行指揮顯然有誤，為此聲明
    異議云云。
二、按受刑人或其法定代理人或配偶，以檢察官執行之指揮為不
    當者，得向諭知該裁判之法院聲明異議；法院應就異議之聲
    明裁定之，刑事訴訟法第484 條、第486 條分別定有明文。
    經查：
(一)、按中華民國九十六年罪犯減刑條例第13條第1項規定：「減
    刑前已羈押之日數及已執行之刑期，均折抵或算入減刑後之
    刑期。但因折抵或算入而其刑期於減刑裁定到達監獄前已屆
    滿者，其超過部分不算入之。」
(二)、然查，聲明異議人在前案原餘殘刑十一月又二十四日，自95
    年12月26日開始執行，至96年12月19日執行期滿（按：含另
    案拘役四十日之執行），有臺灣臺中地方法院檢察署檢察官
    95年執更鑑字第1896號執行指揮書在卷可考（見該卷第32頁
    ）。而聲明異議人係於96年8月3日，在臺灣臺中監獄始收受
    上開減刑裁定，有送達證書在卷可稽（見本院96年度聲減字
    第1675號卷第55頁），則依上開但書規定意旨，將減刑前已
    執行之刑期算入減刑後之刑期，以致其減刑後十月之刑期，
    於九十六年罪犯減刑條例施行前已經屆滿，但其超過部分不
    算入之，且因九十六年減刑條例於96年7月16日始施行生效
    。是以，前案之罪所執行之刑期應以該條例施行日後並已收
    受減刑裁定日即96年8月3日為執行期滿日。因此，後案執行
    起算日應自前案執行期滿日之同日（即96年8月3日）接續執
    行，自不能因為另有後案接續執行，而將九十六年減刑條例
    溯及既往適用，故聲明異議人認為：「前案減刑及合併定執
    行刑後宣告有期徒刑十月部分，於96年7月16日即執行期滿
    」乙情，尚有誤會。
(三)、至於，聲明異議人所謂「自96年7月16日起至96年8月3日止
    應視同羈押期間可折抵刑期」云云，然本件爭執之刑期計算
    為殘刑部分，並無羈押問題，是以，聲明異議人此部分主張
    仍屬無據。
(四)、從而，聲明異議意旨仍執前詞，指摘檢察官執行指揮不當，
    尚非有據，為無理由，應予駁回。
三、依刑事訴訟法第486 條，裁定如主文。
中　　華　　民　　國　　96　　年　　12　　月　　13　　日
            刑事第八庭  審判長法　官　羅　得　村
                              法　官　張　靜　琪
                              法　官　陳　宏　卿
上列正本證明與原本無異。
如不服本裁定，應於裁定送達後五日內向本院提出抗告狀。
                              書記官  柯　孟　伶
中　　華　　民　　國　　96　　年　　12　　月　　13　　日
